

# Mohammad ZENNOU Data Engineer | GCP Certified - Professional Data Engineer



Lille

zennou1md@gmail.com

+33 6 65 75 47 35



France

## À propos de moi

Cloud Data Engineer avec une expertise dans la transformation de données brutes en insights précieux. Compétences en Python/Scala, SQL et cloud (GCP, AWS). Esprit d'équipe et de collaboration, capable de fournir des solutions de données évolutives pour répondre aux besoins de l'entreprise.

# **Expériences professionnelles**

### **Data Engineer**

Exomind/Decathlon

05-2023 - 10-2023

Conception et création de flux de données pour l'équipe de développeurs backend du projet ETCO de Decathlon, facilitant le traitement efficace des données et l'amélioration de la performance du système.

- Utilisation avancée de Databricks pour explorer et analyser les données.
- Conception et mise en œuvre de nouveaux pipelines de données à l'aide de Spark et Scala, permettant une gestion plus efficace des données et une augmentation significative de la vitesse de traitement.
- Migration réussie du système de gestion de tâches Jenkins vers Apache Airflow, améliorant la planification des tâches, la surveillance et la gestion des flux.

### **Cloud Data Engineer**

**JEMS Group** 

France 01-2023 - 04-2023

Mise en œuvre d'une solution de bout en bout pour la collecte, la transformation et l'analyse de données en batch et en temps réel provenant de capteurs automobiles, à la fois on-promise et dans le Cloud à l'aide de Google Cloud Platform (GCP).

- Ingestion de données via le service Pub/Sub
- Pipeline de données et traitement des données sous **DataFlow** avec **Apache Beam** (SDK Python)
- Stockage des données brutes sur l'entrepôt de données BigQuery
- Construction de modèles de données cohérents et standardisés avec l'outil Dbt Création de Dashboard et de rapports en temps réel avec Looker Studio
- Gestion de code et orchestration avec de Terraform, Github Action

# **Data Scientist**

Bayer AG

04-2022 - 10-2022 Allemagne

Concevoir et mettre en œuvre un modèle NLP pour aider les experts en réglementation à trouver des informations exploitables parmi des milliers de documents provenant des agences sanitaires

- Collectant et étiquetant les données avec AWS Ground Truth, et AWS S3.
- Transformation de la données avec AWS Glue.
- Nettoyage et analyse de l'ensemble des données avec Python, Pandas, Numpy, Matplotlib, Seaborn avec AWS SageMaker.
- Création d'un modèle pour la modélisation thématique en utilisant BERTopic, Transformer, Flair.
- Création d'un modèle pour la classification en utilisant Pytorch, Sklearn.
- Développement d'une application web avec Stramlit.

Résultats. 90% de précision.

# Data scientist

Henceforth

Maroc

03-2020 - 10-2020 Conception et mise en œuvre d'un modèle de reconnaissance vocale SR permettant d'identifier une personne à partir de sa propre

- Collecte des fichiers audios et constitution de l'ensemble de données en utilisant des scripts en python.
- Prétraitement du jeu de données (Voice Activity Detection, Reduire le bruit, enlever le silence, etc...) en utilisant pyaudio et Librosa et des fonction en python.
- Extraire les caractéristiques de chaque fichier audio (MFCC, LPC) en utilisant Librosa.
- Entraînement de plusieurs modèles d'apprentissage automatique (SVM, RandomForest, ANN, et CNNs) pour obtenir le meilleur classificateur, implementation des modeles avec Sklearn et Tensorflow.
- Développer une application Web avec Stremlit et Reactjs pour la déployer et la mettre en production. Résultats: 98% de précision

### **Compétences Techniques**

### Langages de programmation

Python, Scala, Java, Bash, SQL

### **Big Data**

Spark, Hadoop, Databricks, HDFS/MapReduce, Dbt

### **Data Science**

NumPy, Pandas, Matplotlib, , Scikit-learn, OpenCV, Librosa, NLTK, Spacy, Transformer

### **Business Intelligence**

Power BI, Tableau, Locker, Data Studio

#### Base données

MySQL, MongoDB, ElasticSearch, BigQuery, BigTable.

#### **Frameworks**

Fast API, Sklearn, Tensorflow, Pytorch, Streamlit, Spring Boot, Angular 11, Bootstrap

### Outils

Git/Gitlab, Terraform, Docker, Kubernetes, Airflow, GCP, AWS, Jira

### **Certifications**

# GCP Professional Data Engineer

Google Gloud

05-2023 GCP

# Machine Learning Engineering for Production (MLOps) Specialization

Google & Deepai

04-2023 Coursera

# DevOps on AWS Specialization

**AWS** 

04-2023 Deepai

### **Diplômes et Formations**

# BootCamp Cloud Data Engineering

DataScientest/ MinesParisTec

03-2023 - 06-2023 Paris

### M2 Intelligence Artificielle

Université d'Artois

08-2021 – 08-2022 France

### M1/M2 Business Intelligence et Big Data Analytics

UCD

08-2018 – 08-2020 Maroc

## L3 Genie Logiciel

**FSTE** 

10-2017 - 07-2018 Maroc

### Centres d'intérêt

Voyage, AI, Cuisine